zh-TW: 包含自行車煞車組套件: 注油工具組; 煞車線; 煞車外管; 煞車把手; 煞車皮/來令片; 卡鉗; 五金配件/螺栓; 液壓油管; 安裝轉接座; 碟盤; 其他
bg-BG: Включени компоненти на комплект велосипедни спирачки.: Комплект за обезвъздушаване; Жило за спирачка; Броня за жило; Спирачни лостчета; Спирачни накладки; Спирачен апарат; Крепежни елементи / болтове; Хидравличен маркуч; Адаптер за монтаж; Ротор; Друго
vi: Các bộ phận của bộ phanh xe đạp đi kèm: Bộ xả e; Dây cáp phanh; Vỏ dây phanh; Tay phanh; Má phanh; Ngàm phanh; Ốc vít/linh kiện; Dây phanh thủy lực; Ngàm chuyển đổi; Đĩa phanh; Khác
pl: Elementy zestawu hamulców rowerowych w komplecie: Zestaw do odpowietrzania; Linka hamulcowa; Pancerz hamulcowy; Klamki hamulcowe; Klocki hamulcowe; Zacisk hamulcowy; Osprzęt / Śruby; Przewód hydrauliczny; Adapter montażowy; Tarcza hamulcowa; Inne
ja: 自転車用ブレーキセットのコンポーネント付き: ブリードキット; ブレーキケーブル; ブレーキハウジング; ブレーキレバー; ブレーキパッド; キャリパー; ハードウェア/ボルト; 油圧ホース; マウントアダプター; ローター; その他
cs: Součásti sady cyklistických brzd v balení: Odvzdušňovací sada; Brzdové lanko; Brzdový bowden; Brzdové páky; Brzdové destičky; Brzdový třmen; Spojovací materiál / šrouby; Hydraulická hadice; Adaptér uchycení; Brzdový kotouč; Jiné
fi: Polkupyörän jarrusarjan osat sisältyvät mukaan: Ilmaussarja; Jarruvaijeri; Jarruvaijerin kuori; Jarrukahvat; Jarrupalat; Jarrusatula; Kiinnitysosat/pultit; Hydrauliletku; Asennusadapteri; Jarrulevy; Muu
el: Περιλαμβάνονται εξαρτήματα σετ φρένων ποδηλάτου: Κιτ εξαέρωσης; Καλώδιο φρένου; Περίβλημα φρένου; Μανέτες φρένων; Τακάκια φρένων; Δαγκάνα; Εξαρτήματα/βίδες; Υδραυλικός σωλήνας; Προσαρμογέας βάσης; Ρότορας; Άλλο
nb: Komponenter for sykkelbremsesett inkludert: Luftesett; Bremsekabel; Bremsestrømpe; Bremsehendler; Bremseklosser; Kaliper; Monteringsdeler/bolter; Hydraulikkslange; Monteringsadapter; Bremseskive; Annet
de: Enthaltene Komponenten des Fahrradbremsensets: Entlüftungsset; Bremszug; Bremszughülle; Bremshebel; Bremsbeläge; Bremssattel; Befestigungsteile/Schrauben; Hydraulikleitung; Montageadapter; Bremsscheibe; Sonstige
it: Componenti del set freni per bicicletta inclusi: Kit di spurgo; Cavo freno; Guaina freno; Leve freno; Pastiglie freno; Pinza freno; Minuteria/bulloni; Tubo idraulico; Adattatore per supporto; Rotore; Altro
lt-LT: Į komplektą įeinantys dviračio stabdžių rinkinio komponentai: Nuorinimo rinkinys; Stabdžių trosas; Stabdžių troso šarvas; Stabdžių svirtelės; Stabdžių kaladėlės; Suportas; Tvirtinimo detalės / varžtai; Hidraulinė žarnelė; Tvirtinimo adapteris; Stabdžių diskas; Kita
tr: Bisiklet fren setine dahil bileşenler: Hava alma kiti; Fren kablosu; Fren muhafazası; Fren kolları; Fren balataları; Kaliper; Donanım/cıvatalar; Hidrolik hortum; Montaj adaptörü; Rotor; Diğer
ko: 자전거 브레이크 세트 포함 구성품: 블리드 키트; 브레이크 케이블; 브레이크 하우징; 브레이크 레버; 브레이크 패드; 캘리퍼; 하드웨어/볼트; 유압 호스; 마운트 어댑터; 로터; 기타
hr-HR: Komponente seta kočnica za bicikl koje su uključene u pakiranje.: Komplet za odzračivanje; Sajla kočnice; Bužir kočnice; Ručice kočnica; Kočione pločice; Čeljust kočnice; Okov / vijci; Hidraulično crijevo; Adapter za montažu; Rotor; Ostalo
pt-PT: Conjunto de componentes de travão de bicicleta incluído: Kit de purga; Cabo de travão; Bicha de travão; Manetes de travão; Pastilhas de travão; Pinça; Ferragens/parafusos; Tubo hidráulico; Adaptador de montagem; Rotor; Outro
ro-RO: Componente incluse în setul de frâne pentru bicicletă: Kit de aerisire; Cablu de frână; Cămașă de frână; Manete de frână; Plăcuțe de frână; Etrier; Feronerie/șuruburi; Furtun hidraulic; Adaptor de montare; Rotor; Altele
th: ส่วนประกอบต่างๆ ของชุดเบรกจักรยาน: ชุดไล่น้ำมันเบรก; สายเบรก; ปลอกสายเบรก; มือเบรก; ผ้าเบรก; คาลิปเปอร์; ฮาร์ดแวร์/น็อต; สายไฮดรอลิก; อะแดปเตอร์เมาท์; ใบดิสก์เบรก; อื่นๆ
en: Bicycle brake set components included: Bleed kit; Brake cable; Brake housing; Brake levers; Brake pads; Caliper; Hardware/bolts; Hydraulic hose; Mount adapter; Rotor; Other
fr: Composants inclus dans le kit de freins de vélo: Kit de purge; Câble de frein; Gaine de frein; Leviers de frein; Plaquettes de frein; Étrier; Matériel/boulons; Durite hydraulique; Adaptateur de montage; Disque; Autre
sl-SI: Priložene komponente kompleta zavor za kolo: Komplet za odzračevanje; Pletenica zavore; Ohišje zavore; Zavorne ročice; Zavorne ploščice; Zavorna čeljust; Strojna oprema/vijaki; Hidravlična cev; Adapter za namestitev; Rotor; Drugo
zh-CN: 自行车刹车套件所含组件: 注油套件; 刹车线; 刹车线管; 刹车把; 刹车片; 卡钳; 硬件/螺栓; 液压油管; 安装适配器; 碟刹盘; 其他
sk-SK: Vrátane súčastí brzdiacej sady bicykla: Odvzdušňovacia súprava; Brzdové lanko; Brzdový bovden; Brzdové páčky; Brzdové doštičky; Strmeň; Spojovací materiál/skrutky; Hydraulická hadica; Montážny adaptér; Brzdový kotúč; Iné
hu: Kerékpárfék-készlet mellékelt alkatrészei: Légtelenítő készlet; Fékbowden; Fékbowdenház; Fékkarok; Fékbetétek; Féktest; Rögzítőelemek/csavarok; Hidraulikus cső; Rögzítőadapter; Féktárcsa; Egyéb
pt-BR: Componentes incluídos no conjunto de freio de bicicleta: Kit de sangria; Cabo de freio; Conduíte de freio; Manetes de freio; Pastilhas de freio; Pinça; Ferragens/parafusos; Mangueira hidráulica; Adaptador de montagem; Rotor; Outros
es: Componentes del juego de frenos de bicicleta incluidos: Kit de purga; Cable de freno; Funda de freno; Palancas de freno; Pastillas de freno; Pinza de freno; Herrajes/pernos; Manguera hidráulica; Adaptador de montaje; Rotor; Otro
nl: Fietsremset meegeleverde onderdelen: Ontluchtingsset; Remkabel; Remkabelbehuizing; Remhendels; Remblokken; Remklauw; Bevestigingsmateriaal/bouten; Hydraulische slang; Montageadapter; Remschijf; Overig
da: Komponenter til cykelbremsesæt, der er inkluderet: Udluftningssæt; Bremsekabel; Bremseyderkabel; Bremsegreb; Bremseklodser; Bremsekaliber; Hardware/bolte; Hydraulikslange; Monteringsadapter; Bremseskive; Andet
sv: Delar till cykelbromsset som ingår: Luftningskit; Bromsvajer; Bromshölje; Bromshandtag; Bromsbelägg; Bromsok; Beslag/skruvar; Hydraulslang; Monteringsadapter; Bromsskiva; Övrigt
ru: Компоненты комплекта велосипедных тормозов: Набор для прокачки; Тормозной трос; Рубашка троса; Тормозные ручки; Тормозные колодки; Калипер; Крепеж/болты; Гидролиния; Адаптер крепления; Ротор; Другое